臺灣雲林地方法院交通事件裁定　　　　　96年度交聲字第77號
移送機關即
原處分機關　交通部公路總局嘉義區監理所雲林監理站東勢分站
異　議　人
即受處分人　甲○○
上列受處分人因違反道路交通管理處罰條例案件，對於交通部公
路總局嘉義區監理所雲林監理站民國96年5月8日所為之處分（原
處分案號：雲監裁字第裁72-KAD070249號），聲明異議，本院裁
定如下：
    主  文
原裁定撤銷。
甲○○駕車行經有燈光號誌管制之交叉路口闖紅燈，處罰鍰新臺
幣壹仟捌佰元，並記違規點數點。又違反處罰條例之行為，拒
絕停車接受稽查而逃逸，處罰鍰新臺幣仟元，並記違規點數壹
點。
    理  由
一、原處分意旨略以：異議人即受處分人甲○○，騎乘其所有車
    牌號碼9GD-765號重型機車，於民國96年3月29日上午7時25
    分許，在雲林線虎尾鎮縣158號公路，因「駕車
    行經有燈光號誌管制之交叉路口闖紅燈」及「違反處罰條例
    之行為，拒絕停車接受稽查而逃逸」之違規，為雲林縣警察
    局虎尾分局（下稱原舉發單位）員警以雲警交字第
    KAD070249號舉發違反道路交通管理事件通知單 (下稱系爭
    通知單)，逕行舉發。異議人向移送機關即原處分機關交通
    部公路總局嘉義區監理所雲林監理站（下稱原處分機關）提
    出陳述，經原處分機關發函原舉發單位查證，原舉發單位於
    96年5月1日以虎警交裁字第0960004773號函覆當日員警上午
    6時至8時在雲林縣虎尾鎮○○○號○路上擔任交整勤務，於上
    午7時25分許見違規人騎乘車牌號碼9GD-765號機車，搭載1
    人共2人穿著藍色制服，闖越158號公路及光復路30號巷口紅
    燈，由東往西方向直行，當時員警立即指揮攔停，並鳴笛告
    知停車受檢，但違規車輛置之不理加速執行逃逸，經依車牌
    號碼、廠牌及顏色經電腦車籍資料查證無誤後，始製單逕行
    舉發等情。原處分機關遂將前情函知異議人，並以異議人違
    反道路交通管理處罰條例第53條第1項及第60條第1項規定，
    依違反道路交通管理事件統一裁罰基準及處理細則第43、44
    、67條規定，於96年5月8日，以雲監裁字第裁72-KAD070249
    號違反道路交通管理事件裁決書（下稱系爭裁決書）共裁處
    罰鍰新臺幣（下同）4,800元罰鍰。系爭裁決書於同日送達
    異議人等語。
二、聲明異議意旨略以：異議人平日上下班路線均由大湖口經過
    古坑到斗六鳴慶公司，並未經過虎尾，異議人公司亦無制服
    ，當日也沒有騎車搭載他人，當日係上午7時30分許出門，
    上午8時許到達公司開始上班，當日並未遲到，爰提起本件
    異議等語。
三、按汽車駕駛人，行經有燈光號誌管制之交叉路口闖紅燈者，
    處新臺幣1,800元以上5,400元以下罰鍰；又汽車駕駛人，駕
    駛汽車有違反本條例之行為，經交通勤務警查獲依法令執行
    交通稽查任務人員制止時，不聽制止或拒絕停車接受稽查而
    逃逸者，除按各該條規定處罰外，處新臺幣3,000元以上
    6,000元以下罰鍰；又汽車駕駛人有下列各款所列條款之一
    者，除依原條款處罰鍰外，並予記點：一、有第60條第1項
    情形之ㄧ者，各記違規點數1點；三、有第53條情形之一者
    ，各記違規點數3點，道路交通管理處罰條例第53條第1項、
    第60條第1項、第63條第1項第1款、第3款分別定有明文。
四、經查：
    (一)原舉發單位員警楊貴宇當日上午6時至8時在雲林縣虎尾鎮
      158號公路上擔任交整勤務，於上午7時25分許見違規人騎
      乘車牌號碼9GD-765號機車，搭載1人共2人穿著藍色制服
      ，闖越158號公路及光復路30號巷口紅燈，由東往西方向
      直行，當時員警立即指揮攔停，並鳴笛告知停車受檢，但
      違規車輛置之不理加速執行逃逸，經依車牌號碼、廠牌及
      顏色經電腦車籍資料查證無誤後，始製單逕行舉發等情，
      業於雲林縣警察局虎尾分局96年5月1日以虎警交裁字第
      0960004773 號函敘述明確，並有楊貴宇於96年10月15日
      於本院審理時當庭提出之雲林縣警察局虎尾分局虎尾派出
      所 (19)人勤務分配表1紙在卷可考，證人即楊貴宇復於本
      院同日開庭具結證稱當日交整勤務點設在雲林縣虎尾鎮
      158號公路及光復路30號巷口，靠近佳聯公司處，員警係
      親眼見違規狀況，並攔檢未停，才會將車號及特徵抄錄後
      回去開單告發等語。查楊貴宇為原舉發單位員警，負責交
      通勤務，且證人與異議人素不相識，復無仇怨，應無設詞
      虛構陷害異議人之理，且其能指認出異議人車型、車牌號
      碼及一路駕車行駛路線、騎乘人數甚至其衣著等細節，堪
      認其所述應屬事實，可以採信。
    (二)至異議人固以上詞置辯，並提出其96年3月21日起至96年
      4月20日上班紀錄1份為證，欲證明其於96年3月29日工作
      完成件數並未較平常為少，表示異議人當日並未遲到而少
      做，並聲請傳喚證人即其鄰居林茂利作證。然而異議人提
      出之前開證據尚不足證明其當日上班時間為何，又其所有
      上開9GD-765 號重型機車確有於同日上午7 時25分在前開
      地點違規事實已如前述，考量機車係活動之交通工具，騎
      乘機車原因亦多，縱非在其上班路線上，也可能係辦理其
      他事情而行經該處，況且機車所有人未必即騎乘機車違規
      之人，難以排除將上開機車借用他人違規之可能存在，是
      難僅憑此而為對異議人有利之認定。
    (三)綜上所述，異議人確有闖紅燈復拒絕停車接受稽查而逃逸
      之行為，均堪以認定。
五、從而原處分機關以異議人駕車行經有燈光號誌管制之交叉路
    口闖紅燈及違反處罰條例之行為，拒絕停車接受稽查而逃逸
    之違規行為，依道路交通管理處罰條例第53條第1項及第60
    條第1項之規定，以系爭裁決書裁處異議人罰鍰4,800元，固
    非無見，惟依同條例第63條第1項第3款、第1款規定，尚應
    各記違規點數3點、1點，原處分機關漏未就此裁處，是本件
    異議雖無理由，惟系爭裁決書既有前述之不當，仍屬無可維
    持，自應由本院撤銷，以異議人有上開違規行為，依道路交
    通管理處罰條例第53條第1項、第60條第1項、第63條第1項
    第1款、第3款，裁罰受處分人罰鍰各1,800元、3,000元，並
    各記違規紀錄1點、3點，如主文第2、3項所示，以資適法。
六、據上論結，應依道路交通管理處罰條例第87條第2 項、道路
    交通案件處理辦法第20條前段，裁定如主文。
中　　華　　民　　國　　96　　年　　12　　月　　18　　日
                     交通法庭   法  官  李貞瑩
以上正本證明與原本無異。
如不服本裁定，應於裁定送達後5 日內向本院提出抗告狀（須附
繕本）。
                                書記官  金雅芳
中　　華　　民　　國　　96　　年　　12　　月　　18　　日
